臺灣臺中地方法院行政訴訟判決
110年度交字第171號
原      告  王憲章
被      告  臺中市交通事件裁決處
                    設臺中市○○區○○○路00號
代  表  人  黃士哲  住同上
訴訟代理人  黃曉妍律師
上列當事人間交通裁決事件，原告不服被告民國110 年3 月25日
中市裁字第68-GU0000000號裁決書，提起行政訴訟，本院判決如
下：
    主  文
原告之訴駁回。
訴訟費用新臺幣參佰元由原告負擔。
    事實及理由
一、程序事項：按行政訴訟法第237 條之7 規定，交通裁決事件
    之裁判，得不經言詞辯論為之。本件屬交通裁決事件，依兩
    造所述各節及卷內資料其事證已臻明確，本院認無經言詞辯
    論之必要，爰不經言詞辯論而為判決。
二、事實概要：
    原告所有車牌號碼000-0000號普通重型機車（下稱系爭車輛
    ），於民國110 年2 月20日8 時20分許，行經臺中市沙鹿區
    臺灣大道七段與中山路口，因「不按遵行之方向行駛」之違
    規行為，經臺中市政府警察局清水分局（下稱舉發機關）員
    警認定該車違反道路交通管理處罰條例第45條第1 項第1 款
    之規定，逕行對車主即原告掣開第GU0000000 號舉發違反道
    路交通管理事件通知單（下稱系爭舉發單）。原告未於到案
    期限檢具事證及應歸責人相關資料，向被告告知應歸責人，
    被告即依道路交通管理處罰條例第85條第4 項規定，推定原
    告有過失，並依道路交通管理處罰條例第85條第1 項後段「
    仍依本條例各該違反條款規定處罰」之規定，續於110 年3
    月25日以中市裁字第68-GU0000000號裁決書（下稱原處分）
    ，依道路交通管理處罰條例第45條第1 項第1 款、第63條第
    1 項第1 款及「違反道路交通管理事件統一裁罰基準表」，
    裁處原告第1 階段罰鍰新臺幣（下同）900 元並記違規點數
    1 點。原告不服，提起本件行政訴訟。
三、原告主張略以：隨臺中市政府警察局舉發違反道路交通管理
    事件通知單寄發之違規照片過於模糊，幾近無法清楚分辨圖
    中違規車輛是否為原告所騎乘之機車等語。並聲明：原處分
    撤銷，訴訟費用由被告負擔。
四、被告則答辯以：員警於110 年2 月20日於沙鹿區臺灣大道七
    段與中山路口執行交通疏導勤務，於路口執勤時目視發現牌
    號碼NBL-5278號普通重型機車車沿著臺中市沙鹿區臺灣大道
    七段往西方向車道逆向行駛並由員警背後穿越，復左轉中山
    路往南方向車道逆向行駛，行駛中山路417 巷口駛切回自己
    的車道，當時員警雖不及攔查但已記下車號，後經調閱監視
    器畫面逕行舉發，原告違規事證明確，自應受罰等語。並聲
    明：原告之訴駁回，訴訟費用由原告負擔。
五、本院之判斷：
  ㈠按道路交通管理處罰條例第45條第1 項第1 款規定：「汽車
    駕駛人，爭道行駛有下列情形之一者，處新臺幣600 元以上
    1,800 元以下罰鍰：一、不按遵行之方向行駛。…」。
  ㈡又按道路交通管理處罰條例第63條第1 項第1 款規定：「汽
    車駕駛人有下列各款所列條款之一者，除依原條款處罰鍰外
    ，並予記點：一、有第33條第1 項、第2 項、第38條第1 項
    、第40條、第45條、第47條第1 款至第3 款、第48條、第49
    條或第60條第2 項第1 款、第2 款情形之一者，各記違規點
    數1 點」。
  ㈢再按道路交通標誌標線號誌設置規則第188 條第1 項及第2
    項規定：「指向線，用以指示車輛行駛方向。以白色箭頭劃
    設於車道上。本標線設於交岔路口方向專用車道上與禁止變
    換車道線配合使用時，車輛須循序前進，並於進入交岔路口
    後遵照所指方向行駛」。
  ㈣經查，原告所有之系爭車輛，於110 年2 月20日8 時20分許
    ，在臺中市沙鹿區臺灣大道七段與中山路口，因有「不按遵
    行方向行駛」之違規行為，遭舉發機關執勤員警逕行製單舉
    發，原告雖提出申訴不服舉發，惟經被告函請舉發機關查明
    原告陳述情節及違規當時情形後，仍認違規事實明確，乃依
    道交條例第45條第1 項第1 款規定，以原處分裁處原告罰鍰
    900 元，並記違規點數1 點等情，有系爭舉發單（見本院卷
    第47頁）、原告申訴資料（見本院卷第49頁）、原處分（見
    本院卷第61頁）、送達證書（見本院卷第63頁）、機車車籍
    查詢資料（見本院卷第67頁）在卷可稽，核堪採認為真實。
    ㈤
　㈤次查，觀臺灣大道與中山路口（往西）全景監視器畫面時間2
    021/02/20 08 ：19：22時，雖畫面較為模糊，惟可見臺灣
    大道陸橋旁馬路上劃有白色「↑迴轉道」之字樣，其上有明
    顯黑點，於08：19：25時，該黑點已自畫面中員警後方行駛
    至白色轎車處，其行駛方向與該條路段上之標線方向相反；
    再觀中山路與臺灣大道路口（往南）全景監視器畫面時間20
    21/02/20 08 ：19：29時，機車自畫面右方出現，並於08：
    19：32時，自畫面右上方移至中下方，其行駛方向與該條路
    段上之標線方向相反，機車騎士頭戴深色安全帽，身著深色
    上衣與淺色長褲；又觀中山路與415 巷路口全景監視器畫面
    時間2021/02/20 08 ：19：40時，機車自畫面左方出現，行
    駛於黃網線上，其行駛方向與該條路段上之標線方向相反，
    於08：19：41時，機車行駛至畫面偏中間，橫跨中間雙黃線
    至對向車道上，此時機車行駛方向與該條路段上之標線方向
    相同，清晰可見該機車騎士頭戴深色安全帽，身著深色上衣
    與淺色長褲，經放大該機車車牌號碼為000-0000號，有監視
    器畫面影像截圖附卷可按（見本院卷第23頁至第24頁）。雖
    臺灣大道與中山路口（往西）全景、中山路與臺灣大道路口
    （往南）全景監視器畫面確實因較為模糊而無法直接確認係
    為原告所有之系爭車輛，惟觀察上開監視器畫面時間，其時
    間緊密且連續，得以推知系爭車輛確實先於臺灣大道七段上
    逆向行駛後，左轉駛入中山路後繼續逆向行駛，後橫跨雙黃
    線至對向車道後始行駛於該路段規定之正確行駛方向上，且
    中山路與臺灣大道路口（往南）全景、中山路與415 巷路口
    全景畫面中機車騎士之衣著尚可互相符合。
  ㈥再查，臺中市政府警察局清水分局110 年3 月15日中市警清
    分交字第1100007817號函所附之員警職務報告內容略以：「
    員警於110 年2 月20日在沙鹿區臺灣大道七段與中山路口執
    行交通疏導勤務，於路口執勤時目視發現普通重型機車NBL-
    5278逆向行駛單行道並由員警背後穿越，員警不及攔查但記
    下車號，調閱監視器佐證之。」有上開函文及所附之員警職
    務報告存卷足參（見本院卷第53頁至第55頁），該職務報告
    所稱內容亦得與上開監視器畫面內容互核相符，是本件應可
    確認系爭車輛確有原處分所指「不按遵行之方向行駛」之違
    規行為。
  ㈦系爭車輛上開違規行為既得以認定，縱其中有些監視器畫面
    較為模糊，仍無礙於上開事實之認定，原告既未於得提出轉
    歸責之時限內提出資料以供被告轉歸責，則被告予以原處分
    裁罰原告，洵屬有據。
六、綜上所述，原告違規事證明確，被告依法所為原處分並無違
    誤，原告訴請撤銷，為無理由，應予駁回。
七、本件第一審裁判費為300元，應由原告負擔，爰確定第一審
    訴訟費用額如主文第2項所示。
據上論結，本件原告之訴為無理由，依行政訴訟法第237 條之7
、第98條第1 項前段、第237 條之8 第1 項，判決如主文。
中　　華　　民　　國　　110 　年　　10　　月　　28　　日
　　　　　　　　　行政訴訟庭　法　官　楊萬益
以上正本證明與原本無異。
如不服本判決，應於判決送達後20日內，向本院提出上訴狀，其
未表明上訴理由者，應於提出上訴後20日內向本院補提理由書（
均須按他造人數附繕本）。上訴理由應表明關於原判決所違背之
法令及其具體內容，或依訴訟資料可認為原判決有違背法令之具
體事實。
中　　華　　民　　國　　110 　年　　10　　月　　29　　日
　　　　　　　　　　　　　　　書記官　簡芳敏